【裁判字號】    99,訴,3472
【裁判日期】    991230
【裁判案由】    毒品危害防制條例
【裁判全文】
臺灣板橋地方法院刑事判決              99年度訴字第3472號
公  訴  人  臺灣板橋地方法院檢察署檢察官
被      告  謝建湟
上列被告因違反毒品危害防制條例案件，經檢察官提起公訴（99
年度毒偵字第7499號），嗣因被告於本院準備程序中就被訴事實
均為有罪之陳述，本院告知被告簡式審判程序之旨，並聽取當事
人之意見後，由本院合議庭裁定改由受命法官獨任依簡式審判程
序進行，判決如下：
    主  文
謝建湟施用第一級毒品，處有期徒刑捌月。又施用第二級毒品，
處有期徒刑伍月。應執行有期徒刑拾壹月。
    事  實
一、謝建湟前於民國88年間，因施用毒品案件，經本院以88年度
    毒聲字第2890號裁定送觀察、勒戒後，因認無繼續施用毒品
    之傾向，於88年5 月25日釋放出所，並經臺灣板橋地方法院
    檢察署檢察官以88年度偵字第5738號為不起訴處分確定。復
    於89年間，因施用毒品案件，經本院以89年度毒聲字第2552
    號裁定送觀察、勒戒後，因認無繼續施用毒品之傾向，於89
    年5 月26日釋放出所，並經臺灣板橋地方法院檢察署檢察官
    以89年度毒偵字第2765號為不起訴處分確定。又於97年間，
    因施用毒品案件，經本院以97年度毒聲字第934 號裁定送觀
    察、勒戒後，因認有繼續施用毒品之傾向，再經本院以97年
    度毒聲字第1741號裁定令入戒治處所施以強制戒治，於98年
    5 月6 日停止戒治釋放出所，並經臺灣板橋地方法院檢察署
    檢察官以98年度戒毒偵字第370 號為不起訴處分確定。再於
    98年間，因施用第一、二級毒品案件，經本院以99年度訴緝
    字第242 號分別判處有期徒刑7 月、3 月，應執行有期徒刑
    8 月，並於99年11月12日確定（現執行中，於本案不構成累
    犯）。
二、詎其猶不知悔改，復基於施用第一級毒品海洛因（以下稱海
    洛因）之犯意，於99年4 月8 日19、20時許，在停放於臺北
    縣土城市（嗣於99年12月25日改制為新北市土城區○○○路
    某處路邊之汽車上（起訴書略載為同年月9 日採尿前回溯26
    小時內之某時，在不詳地點），以將海洛因摻入香菸後點燃
    後吸食之方式，施用海洛因1 次，其於上開施用海洛因完畢
    後，隨即另基於施用第二級毒品甲基安非他命（以下稱甲基
    安非他命）之犯意，在同上處所（起訴書略載為於同年月9
    日採尿前回溯96小時內之某時，在不詳地點），以將甲基安
    非他命置入玻璃球，用火燒烤成煙霧後吸食之方式，施用甲
    基安非他命1 次。嗣於同年月8 日22時50分許，在臺北縣土
    城市○○路○ 段23巷口處為警查獲，經警徵得謝建湟同意採
    集其尿液送驗而查悉上情。
三、案經臺北縣政府警察局土城分局移送臺灣板橋地方法院檢察
    署檢察官偵查起訴。
    理  由
壹、程序方面：
    查本件被告謝建湟所犯並非死刑、無期徒刑、最輕本刑為3
    年以上有期徒刑之罪或高等法院管轄第一審案件，而其於準
    備程序進行中，被告先就被訴事實均為有罪之陳述，經法官
    告知簡式審判程序之旨，並聽取公訴人及被告之意見後，本
    院認適宜改依簡式審判程序進行，爰依刑事訴訟法第273 條
    之1 第1 項、第284 條之1 規定，由本院合議庭以裁定由受
    命法官獨任進行簡式審判程序，合先敘明。
貳、實體方面：
一、上揭事實，業據被告於偵查中及本院審理時均坦承不諱，又
    被告為警查獲時所採其尿液送驗結果，係呈安非他命類（含
    甲基安非他命）陽性反應及鴉片類（嗎啡）陽性反應，此有
    臺北縣政府警察局土城分局偵辦毒品案尿液編號及姓名對照
    表（檢體編號：H0000000）、台灣檢驗科技股份有限公司於
    99年8 月12日出具之濫用藥物檢驗報告（報告編號：UL/201
    0/70820 ）各1 份在卷可稽。又按海洛因經注射或吸入人體
    後，約百分之八十於24小時內自尿中排出，一般而言，尿液
    中能否驗出嗎啡陽性反應與其投與量、投與途徑、採尿時間
    、個人體質及檢測方法之靈敏度有關，國外曾有文獻報導注
    射6 毫克之海洛因鹽酸鹽，其代謝物嗎啡之平均可檢出時限
    約為26小時，業經行政院衛生署藥物食品檢驗局於81年9 月
    8 日以藥檢壹字第8114885 號函述綦詳；次按甲基安非他命
    經口服投與後約百分之七十於24小時內自尿中排出，約百分
    之九十於96小時內自尿中排出，由於甲基安非他命成分之檢
    出與其投與方式、投與量、個人體質、採尿時間與檢測儀器
    之精密度等諸多因素有關，因此僅憑尿液中呈安非他命陽性
    反應，並無法確實推算吸食時間距採集時間之長短，惟依上
    述資料推斷，最長可能不會超過4 日，亦經行政院衛生署藥
    物食品檢驗局81年2 月8 日（81）藥檢一字第001156號函示
    明確。據上，被告之尿液經以氣相層析質譜儀分析法檢驗，
    既係呈鴉片類（嗎啡）陽性及安非他命（含甲基安非他命）
    類陽性反應，顯見被告應有在前揭犯罪時間施用海洛因及甲
    基安非他命之行為甚明。由此益徵被告之自白核與事實相符
    ，堪以採信。
二、又查，被告前於97年間，因施用毒品案件，經本院以97年度
    毒聲字第934 號裁定送觀察、勒戒後，因認有繼續施用毒品
    之傾向，再經本院以97年度毒聲字第1741號裁定令入戒治處
    所施以強制戒治，於98年5 月6 日停止戒治釋放出所，並經
    臺灣板橋地方法院檢察署檢察官以98年度戒毒偵字第370 號
    為不起訴處分確定，此有臺灣高等法院被告前案紀錄表在卷
    可稽。綜上所述，足認被告前經強制戒治執行完畢釋放後，
    5 年內再犯本件施用第一、二級毒品犯行。本案事證明確，
    被告犯行堪以認定，應依法論科。
三、查海洛因及甲基安非他命，分屬於毒品危害防制條例第2 條
    第2 項第1 、2 款所規定之第一、二級毒品，核被告所為，
    係犯毒品危害防制條例第10條第1 項、第2 項之施用第一、
    二級毒品罪。被告施用前持有第一、二級毒品之低度行為，
    各為進而施用第一、二級毒品之高度行為所吸收，均不另論
    罪。被告所犯上開二罪名，犯意各別，行為互殊，應予分論
    併罰。審酌被告有多次施用毒品前科，品行非佳，且曾經觀
    察、勒戒及強制戒治執行完畢，竟再為本件施用毒品犯行，
    顯見其不思悔改，自制力亦顯不佳，足以戕害其身心，滋生
    其他犯罪，惡化治安，嚴重損及公益；惟另考量被告於犯後
    已坦承犯行，態度良好，而其施用毒品行為於本質上係屬自
    我戕害行為，反社會性之程度應屬較低等一切情狀，分別量
    處如主文所示之刑，並定其應執行刑。
據上論斷，應依刑事訴訟法第273 條之1 第1 項、第299 條第1
項前段，毒品危害防制條例第10條第1 項、第2 項，刑法第11條
前段、第51條第5 款，判決如主文。
本案經檢察官劉文瀚到庭執行職務。
中    華    民    國    99    年    12    月    30    日
                  刑事第十三庭法  官  林淑婷
上列正本證明與原本無異。
如不服本判決，應於判決送達後10日內敘明上訴理由，向本院提
出上訴狀 (應附繕本) ，上訴於臺灣高等法院。其未敘述上訴理
由者，應於上訴期間屆滿後20日內向本院補提理由書「切勿逕送
上級法院」。
                              書記官  翁淑婷
中    華    民    國    99    年    12    月    30    日
附錄本案論罪科刑法條全文：
毒品危害防制條例第十條
施用第一級毒品者，處六月以上五年以下有期徒刑。
施用第二級毒品者，處三年以下有期徒刑。

司法院資訊處製作；財團法人民間司法改革基金會備份。
